臺灣新北地方法院刑事判決
110年度易字第905號
公  訴  人  臺灣新北地方檢察署檢察官
被      告  王俐絨




選任辯護人  王教臻律師
上列被告因賭博案件，經檢察官提起公訴（109年度偵字第38404
號），本院判決如下：
    主  文
王俐絨共同犯意圖營利聚眾賭博罪，處有期徒刑2月，如易科罰
金，以新臺幣1千元折算1日。緩刑2年，並應於本案判決確定後6
個月向公庫支付新臺幣2萬元。扣案之附表編號4所示之物沒收。
    事  實
    王俐絨（原名王淑婷，於民國110年10月1日改名）與其前配
    偶宋立翔、宋立翔友人賴勇全共同意圖營利，基於聚眾賭博
    之犯意聯絡，於108年9月3日起至同年12月10日為警查獲時
    止，由王俐絨依宋立翔之指示，在其當時位在新北市○○區○○
    路00號12樓之2之居所，以不詳方式聚集不特定多數人簽賭
    下注並收取賭資，再將賭客簽賭資料及賭資交給賴勇全，由
    賴勇全代為向「WIN玖贏」簽賭網站（網址「si.jy9999.net
    」 ）輸入賭客簽賭資料而完成下注簽賭。賴勇全每週都會
    使用即時通訊軟體「Wechat」傳送宋立翔於「WIN玖贏」簽
    賭網站之簽賭輸贏金額給王俐絨，王俐絨再與賴勇全核對前
    開簽賭輸贏金額而完成對帳。前開簽賭網站之賭博方式係以
    賭客繳納每注新臺幣（下同）50至75元不等之賭資，選取號
    碼簽注，核對當日開獎之香港六合彩或臺灣今彩539 開獎之
    號碼決定輸贏：若2組號碼相同即為「二星」，3組號碼相同
    即為「三星」，若簽中「二星」、「三星」者，賭客可獲得
    彩金，若未有號碼相符，所繳付之賭資悉歸宋立翔所有。王
    俐絨、宋立翔及賴勇全即以上開方式聚集不特定人透過該網
    站賭博。
    理  由
一、認定犯罪事實所憑之證據
　  本案證據，除補充「被告於110年12月24日本院準備程序及
    協商程序中之自白（參本院卷附當日各該筆錄）」為證據外
    ，餘均引用附件即檢察官起訴書之記載。
二、論罪科刑之理由
(一)核被告所為，係犯刑法第268條後段之意圖營利聚眾賭博罪
    。公訴人於本院協商程序時當庭更正起訴書所載犯罪事實及
    所犯法條，將「基於供給賭博場所之犯意聯絡」更正為「基
    於聚眾賭博之犯意聯絡」，將「負責收取賭資及管理賭博網
    站」更正為「負責與賭客對帳」，將「係犯刑法第268 條前
    段之營利供給賭博場所罪嫌」更正為「係犯刑法第268條後
    段之意圖營利聚眾賭博罪嫌」（見本院110年度易字第905號
    卷第41頁），基於檢察一體原則，本院自應審理公訴人更正
    後之起訴犯罪事實，且無庸變更起訴法條。被告與宋立翔、
    賴勇全就前開犯行，有犯意聯絡與行為分擔，應依刑法第25
    條規定論以共同正犯。
(二)本案經檢察官與被告於審判外達成協商之合意，且被告已認
    罪，其合意內容為：被告就前開犯行，願受科刑範圍為有期
    徒刑2月，如易科罰金，以1千元折算1日。緩刑2年，並應於
    本案判決確定後6個月內向公庫支付2萬元。經查，上開協商
    合意並無刑事訴訟法第455 條之4第1款所列情形之一，檢察
    官聲請改依協商程序而為判決，本院爰不經言詞辯論，於協
    商合意範圍內為協商判決。
(三)沒收部分
 1、扣案之附表編號4所示物品屬被告所有，供其從事本案網路
    簽賭對帳所用之物，業據被告於警詢時供認在卷（見臺灣雲
    林地方檢察署108年度偵字第3621號卷一第104頁至第105頁
    ），並有被告與賴勇全使用「Wechat」之對話文字訊息畫面
    照片在卷可查（見同上偵卷一第131頁至第141頁），故應依
    刑法第38條第2項前段規定宣告沒收。
 2、扣案之附表編號1至3所示物品雖屬供被告與宋立翔、賴勇全
    從事本案網路簽賭所用之物，業據被告於警詢時供述在卷（
    見同上偵卷一第96頁至第97頁），然據被告於警詢時所述，
    前開物品均為宋立翔所有（見同上偵卷一第96頁），故顯見
    非屬被告所有之物，又前開物品均非違禁物，故不於本案宣
    告沒收，附此敘明。
三、應適用之法條：刑事訴訟法第455條之4第2項、第455條之 8
    、第454條，判決如主文。
四、協商判決除有刑事訴訟法第455 條之4 第1 項第1 款於本訊
    問程序終結前，被告撤銷協商合意或檢察官撤回協商聲請者
    ；第2 款被告協商之意思非出於自由意志者；第4 款被告所
    犯之罪非第455 條之2 第1 項所定得以協商判決者；第6 款
    被告有其他較重之裁判上一罪之犯罪事實者；第7 款法院認
    應諭知免刑或免訴、不受理者情形之一，及違反同條第2 項
    「法院應於協商合意範圍內為判決；法院為協商判決所科之
    刑，以宣告緩刑或2 年以下有期徒刑、拘役或罰金為限」之
    規定者外，檢察官與被告均不得上訴。
五、如不服本件判決，得自收受判決送達之日起20日內，向本院
    提出上訴書狀，上訴於第二審法院。
中　　華　　民　　國　　111 　年　　1 　　月　　7 　　日
                  刑事第三庭    法　官    施建榮
以上正本證明與原本無異。
                                書記官    葉芷廷
中　　華　　民　　國　　111 　年　　1 　　月　　12　　日
附錄法條：
刑法第268條
意圖營利，供給賭博場所或聚眾賭博者，處3年以下有期徒刑，
得併科3千元以下罰金。
【附表】
編號 扣案物品及數量 保管機關及字號  1 電腦主機1臺 臺灣雲林地方檢察署109年度保字第277號  2 電腦螢幕1臺 同上  3 鍵盤、滑鼠、螢幕線、主機線1組 同上  4 手機1支（品牌：APPLE，內含行動電話門號0000000000號SIM卡1張） 同上 

【附件】
臺灣新北地方檢察署檢察官起訴書
                                    109年度偵字第38404號
    被　　　告　王淑婷　
上列被告因賭博案件，業經偵查終結，認應提起公訴，茲將犯罪
事實及證據並所犯法條分敘如下：
        犯罪事實
一、王淑婷與賴勇全（綽號「阿樂」、涉犯賭博罪嫌部分，由臺
    灣臺南地方法院審理中）、宋立翔（涉犯賭博罪嫌部分，由
    臺灣雲林地方法院審理中），共同意圖營利，基於供給賭博
    場所之犯意聯絡，於民國108年9月3日至108年12月10日間，
    在新北市○○區○○路00號12樓之2居所，透過電腦連結網際網
    路登入名稱為「玖贏」、「聯矩」等賭博網站（網址為win9
    9.com及Win5858.net/newapp)，負責收取賭資及管理賭博網
    站，供不特定人賭玩地下六合彩、臺灣今彩539、大樂透，
    及國內、外職棒，賭客所賭注之號碼中獎或隊伍贏球，可獲
    得下注金數倍之彩金，反之如賭客所賭注之號碼未中獎或隊
    伍輸球，則下注金歸宋立翔及賴勇全所有。嗣警於108年12
    月10日上午8時35分許，因偵辦賭博案件，持臺灣新北地方
    法院核發之搜索票至上址搜索，當場扣得王淑婷之前夫宋立
    翔（涉犯賭博罪嫌部分，業經臺灣雲林地方檢察署檢察官偵
    查併辦）所有之電腦主機、電腦螢幕、鍵盤、滑鼠、螢幕線
    、主機線各乙組、王淑婷所有之手機乙支等證物，而查悉上
    情。
二、案經新北市政府警察局刑事警察大隊報告臺灣雲林地方檢察
    署陳請臺灣高等檢察署檢察長令轉本署偵辦。證據並所犯法
    條一、證據清單及待證事實編號證  據  名  稱待  證  事
      實1被告王淑婷於警詢及偵查中之供述（108年12月10日警
    詢筆錄、108年12月19日檢察官訊問筆錄、109年12月10日檢
    察官訊問筆錄）⑴坦承於上開時、地利用其前夫宋立翔所有
    之上開電腦設備等物，使用宋立翔提供之帳號「rn0101」、
    「aw001」、「r39」分別登入「玖贏」及「聯鉅」賭博網站
    ，從事核對帳目，並與微信名稱「醉羅漢」、「孫先生」之
    人，就「玖贏」賭博網站從事賭博對帳工作之事實。⑵證明
    微信名稱「事事如意」係宋立翔之事實。2證人即另案被告
    賴勇全於警詢及偵查中之證述（109年1月3日警詢筆錄、109
    年1月3日檢察官訊問筆錄、109年1月22日檢察官訊問筆錄、
    110年1月12日檢察官訊問筆錄）⑴證明被告於108年9月3日起
    ，因宋立翔之介紹，與其以微信聯繫，並與其就賭博網站下
    線「玖贏」、「現金」、「水堂」等賭客，就「玖贏」賭博
    網站之賭博輸贏結果，從事對帳工作之事實。⑵證明被告登
    入「玖贏」及「聯鉅」賭博網站使用之帳號「rn0  101」、
    「aw001」、「r39」係其提供予宋立翔，供宋立翔在「玖贏
    」賭博網站發展下游支線，收集新的賭客，並得予從中抽取
    傭金之事實。⑶證明其係微信帳號「醉羅漢」、「孫先生」
    本人；「事事如意」係宋立翔之事實。⑷證明被告於108年9
    月5日即宋立 翔被羈押後，仍持續操作賭博 網站下注工作
    之事實。3證人即另案被告宋立翔於警詢及偵查中之證述（1
    08年12月11日警詢筆錄、108年12月20日檢察官訊問筆錄、1
    09年12月10日檢察官訊問筆錄）⑴證明被告於108年9月3日起
    ，與綽號「阿樂」即證人賴勇全， 就「玖贏」賭博網站，
    從事對帳工作之事實。⑵證明其係微信帳號「事事如意」本
    人；「醉羅漢」、綽號「阿樂」係賴勇全之事實。⑶證明在
    「玖贏」及「聯鉅」賭博網站，有朋友會向其下注， 並會
    定期與賴勇全對帳之事實。⑷證明其登入「玖贏」及「聯鉅
    」賭博網站使用之帳號係賴勇全提供之事實。4被告與證人
    賴勇全之微信對話訊息1份（臺灣雲林地方檢察署108年度偵
    字第8150號第71至81頁）、電腦登入網站「聯鉅」、「玖贏
    」網站及網頁瀏覽紀錄之截圖1份（臺灣雲林地方檢察署108
    年度偵字第8150號第61至68頁）。被告使用「Ting」與暱稱
    「醉羅漢」之證人賴勇全於上開日期進行對帳之事實。5臺
    灣新北地方法院108年聲搜字第1908號搜索票、新北市政府
    警察局刑事警察大隊搜索扣押筆錄、扣押物品目錄表、扣案
    之電腦主機1台、電腦螢幕1台、鍵盤1組、滑鼠1組、螢幕線
    1組、主機線1組及IPHONE手機（門號0000000000）1支（扣
    案物品已入臺灣雲林地方檢察署贓物庫）被告經證人宋立翔
    囑託後，於上開時地使用扣案物品與證人賴勇全進行賭資對
    帳之事實。
二、被告為本案行為後，刑法第268條規定雖於108 年12月25日
    修正公布施行，而於同年12月27日生效，然該條項僅係依刑
    法施行法第1 條之1 第2 項規定，修正調整換算後之罰金數
    額，與被告所為犯行之構成要件或法定刑度不生任何影響，
    即無新舊法比較之問題，自應依一般法律適用原則，適用裁
    判時法論處。核被告所為，係犯刑法第268條前段之營利供給
    賭博場所罪嫌。被告與賴勇全、宋立翔間有犯意聯絡，行為
    分擔，請依共同正犯論。又被告於上開期間反覆密接與證人
    賴勇全核對帳款，並獲取利益，顯見被告主觀上具有同一營利
    之意圖甚明，是其上開提供賭博場所之行為，本質上具有反
    覆、延續性行為之特徵，於刑法評價上，足認係接續多數犯罪
    行為而成立之獨立犯罪型態之「接續犯」，同為包括一罪，應
    僅成立一罪。至上開扣案之手機乙支，係被告所有且供本件
    犯罪所用之物，請依刑法第38條第2項之規定，併予宣告沒
    收之；扣案之電腦主機、電腦螢幕、鍵盤、滑鼠、螢幕線、
    主機線各乙組，雖為供本件犯罪所用，但依被告供稱屬另案
    被告宋立翔所有，爰不另聲請沒收。
三、依刑事訴訟法第251條第1項提起公訴。
    此　致
臺灣新北地方法院
中　　華　　民　　國　 110　　年　　5 　　月　　17  　日
                              檢 察 官    王  凌  亞